【裁判字號】    99,訴,1189
【裁判日期】    990720
【裁判案由】    偽造有價證券
【裁判全文】
臺灣板橋地方法院刑事判決              99年度訴字第1189號
公  訴  人  臺灣板橋地方法院檢察署檢察官
被      告  乙○○
指定辯護人  本院公設辯護人  彭宏東
上列被告因偽造有價證券案件，經檢察官提起公訴（99年度偵字
第4653號），本院判決如下：
    主  文
乙○○意圖供行使之用，而偽造有價證券，處有期徒刑壹年捌月
，緩刑肆年，如附表所示之偽造本票紙沒收。
    事  實
一、乙○○於民國98年間，因詐欺案，經本院以98年度簡字第65
    67號判決判處拘役50日確定，98年10月30日易科罰金完畢；
    詎仍未知戒慎，基於意圖供行使之用而偽造有價證券之犯意
    ，於98年11月5 日，在台北縣板橋市○○路○段104號工作處
    所內，未經陳偉強之同意或授權，即逕自冒用陳偉強名義，
    以在如附表所示之本票發票人欄處偽簽「陳偉強」署名，及
    按捺指印於本票面額、發票人、地址等欄位上，且填寫本票
    發票日、到期日、發票人身分證號碼、地址及票面金額等票
    據應記載事項（詳細之偽造本票發票日、票號、到期日、票
    面金額等事項均詳如附表所示），接續完成以陳偉強名義為
    發票人之發票行為而簽發如附表所示本票3 張後，持之交付
    甲○○而行使，以供做為陳偉強向甲○○借款20萬元之擔保
    ，嗣經甲○○依附表所示本票上記載之地址找尋陳偉強未遇
    ，察覺有異始循線查悉上情。
二、案經甲○○訴由臺灣板橋地方法院檢察署檢察官偵查後起訴
    。
    理  由
一、證據能力：
    本案公訴人所引用之卷證資料（包含人證與文書證據），並
    無證據證明係公務員違背法定程序所取得；又被告以外之人
    於審判外之陳述，經核並無非出於自由意願而為陳述或遭違
    法取證及顯有不可信之情況；再卷內之文書證據，亦無刑事
    訴訟法第159 條之4 之顯有不可信之情況與不得作為證據之
    情形，且被告及辯護人迄本院言詞辯論終結前均未聲明異議
    ，依刑事訴訟法第159 條至159 條之5 之規定，均有證據能
    力，合先敘明。
二、認定事實所憑之證據及理由：
    訊據被告對上揭事實坦承不諱，核與證人甲○○於偵查中證
    述情節相符；此外，復有如附表所示本票3 紙影本附卷可稽
    ，俱徵被告自白以事實欄所述手法偽造如附表所示本票3 紙
    ，併持交甲○○行使，應與事實相符，可以採信，綜上，本
    件事證明確，被告犯行堪以認定。
三、應適用之法律、科刑審酌事由及沒收物之處理：
(一)、核被告冒用陳偉強名義偽造如附表所示本票3 紙，並持以行
    使之行為，係犯刑法第201 條第1 項之意圖供行使之用，而
    偽造有價證券罪；被告偽造署押之行為，為其偽造有價證券
    之階段行為，而其行使偽造有價證券之低度行為，則為偽造
    之高度行為所吸收，均不另論罪；茲審酌被告一時失慮誤觸
    刑典，併斟酌其犯後坦承犯行態度良好，復已與甲○○達成
    和解簽立和解書，甲○○且於和解書內表明不再追究被告偽
    造有價證券之刑責，懇請審酌被告犯罪情狀顯可憫恕，酌量
    減輕被告刑度並給予被告緩刑之機會，此有和解書1 份附於
    本院卷可憑，本院認被告本案犯罪情節尚非重大，惟所犯意
    圖供行使之用而偽造有價證券罪之法定本刑為3 年以上有期
    徒刑，與其犯罪情節相較，實屬情輕法重，揆其前開犯罪情
    狀，客觀上非無堪資憫恕之處，即處以法定最低刑度猶嫌過
    重，爰就其本件所犯意圖供行使之用而偽造有價證券罪，依
    刑法第59條規定減輕其刑，併此敘明。
(二)、茲審酌被告冒用他人名義簽發本票行使，足以破壞票據流通
    信用，所為甚屬不該，惟犯後坦認犯行，知所悔悟，併業與
    甲○○達成和解，兼衡被告犯罪動機、目的、手段、智識程
    度、生活狀況等一切情狀，就被告本件犯行，量處如主文所
    示之刑，以示儆懲；又被告未曾因故意犯罪受有期徒刑以上
    刑之宣告，有上開臺灣高等法院被告全國前案紀錄表可憑，
    其因一時失慮偶罹刑典，犯後復坦認犯行知所悔悟，本院因
    認被告經此偵審程序，當知所警愓，信無再犯之虞，前開對
    其所宣告之刑以暫不執行為適當，茲併諭知緩刑4 年，以啟
    自新。
(三)、如附表所示之本票3 紙，為被告所偽造之有價證券，不問屬
    於犯人與否，仍應依刑法第205 條規定宣告沒收，至該等偽
    造本票上由被告所偽造之「陳偉強」署押及指印，因該等本
    票既已宣告沒收，自毋重複諭知沒收之必要，附此敘明。
據上論斷，應依刑事訴訟法第299 條第1 項前段，刑法第201 條
第1 項、第59條、第205 條、第74條第1 項第1 款，刑法施行法
第1 條之1，判決如主文。
本案經檢察官高智美到庭執行職務。
中    華    民    國    99    年    7     月    20    日
                  刑事第十九庭審判長法  官  曾淑娟
                                    法  官  鄧雅心
                                    法  官  陳明偉
附表：
┌──┬──────┬─────┬──────┬─────┬─────┬────────┐
│編號│發票日欄    │本票票號欄│到期日欄    │票面金額欄│發票人欄  │地址欄          │
├──┼──────┼─────┼──────┼─────┼─────┼────────┤
│1   │98年11月5 日│TH43126   │98年11月30日│7萬元     │陳偉強名義│台北縣永和市永貞│
│    │            │          │            │（票面金額│之署名、指│路112 號5 樓（地│
│    │            │          │            │欄位處有指│印各1 枚  │址欄上有指印1 枚│
│    │            │          │            │印2 枚）  │Ｚ000000000│）              │
├──┼──────┼─────┼──────┼─────┼─────┼────────┤
│2   │同上        │TH43127   │同上        │同上      │同上      │同上            │
├──┼──────┼─────┼──────┼─────┼─────┼────────┤
│3   │同上        │TH43128   │同上        │6萬元     │同上      │同上            │
│    │            │          │            │（票面金額│          │                │
│    │            │          │            │欄位處有指│          │                │
│    │            │          │            │印2 枚）  │          │                │
└──┴──────┴─────┴──────┴─────┴─────┴────────┘
以上正本證明與原本無異。
如不服本判決應於送達後10日內向本院提出上訴狀。
                                    書記官  陳玉心
中    華    民    國    99    年    7     月    20    日

司法院資訊處製作；財團法人民間司法改革基金會備份。
